Alam Nurzaman

Bandung, Jawa Barat | 08882023920 | <u>alam.nurzaman17@gmail.com</u> | <u>linkedin.com/in/alamnurzaman</u> | <u>https://portofolio-alamnurzaman.vercel.app/</u>

RINGKASAN

Saya adalah Junior Web Developer dengan fokus pada pengembangan front-end menggunakan React.js, Tailwind CSS, dan Laravel. Berpengalaman dalam proyek magang dan freelance dalam merancang antarmuka web yang responsif dan interaktif. Antusias mengembangkan karier di bidang web development dengan semangat belajar yang tinggi dan keinginan untuk tumbuh bersama tim profesional.

PENGALAMAN

BANGUN RAHMAT TEKNIK – Bandung, Indonesia

Freelance (Februari 2023 – April 2023)

- Membantu dalam pembuatan frontend pada website.
- Membantu dalam membuat desain halaman profile menggunakan tailwind CSS.

POSYANDU DESA WANGUNSARI - Bandung, Indonesia

Internship (September 2022 - Desember 2022)

- Merancang antarmuka pengguna untuk website Posyandu.
- Membangun frontend menggunakan Laravel dan Bootstrap.

Bappeda JABAR - Bandung, Indonesia

Internship (Mei 2018 - Juli 2018)

- Mendesain UI website jurnal kegiatan dengan Bootstrap.
- Implementasi desain dan bantu pengembangan backend menggunakan PHP.

PENDIDIKAN

Universitas Sangga Buana (2019 - 2023)

S1 Teknik Informatika – IPK 3.57

SMK ICB Cinta Niaga (2016 - 2019)

Rekayasa Perangkat Lunak

SERTIFIKASI

- Microsoft Office Specialist Excel Associate Microsoft 365 Apps
- The Complete Full-Stack Web Development Bootcamp Udemy

KEAHLIAN

Frontend: HTML, CSS, JavaScript, Bootstrap, Tailwind CSS, React.js, Next.js

Backend: PHP, Laravel, CodeIgniter **Tools:** Git, Figma, Microsoft Office